臺灣高等法院高雄分院刑事判決　　　 100年度上易字第1105號
上　訴　人
即　被　告　游李坤
上列上訴人因業務侵占等案件，不服臺灣高雄地方法院100 年度
易字第937 號中華民國100 年10月6 日第一審判決（起訴案號：
臺灣高雄地方法院檢察署100 年度偵緝字第20號），提起上訴，
本院判決如下：
    主  文
上訴駁回。
    事  實
一、游李坤自民國（下同）97年6 、7 月間起至98年8 月間止，
    受僱於址設高雄市前鎮區明正東巷2 之56號之震合興汽車有
    限公司，並擔任業務人員，負責中古汽車銷售及收取款項等
    事宜，乃從事業務之人。竟意圖為自己不法之所有，利用其
    任職期間經手客戶所交付相關款項之機會，於98年4 月4 日
    某時，在不詳地點，將公司客戶購買車牌號碼7515-XN 號自
    小客車時所支付之款項其中新臺幣（下同）52,674元，予以
    侵占入己，嗣因公司遲至同年月21日仍未見上開款項匯入帳
    戶，查覺有異，經查證後始悉上情；（二）又另行起意，明
    知依公司買賣汽車作業流程，於收取客戶所支付之購車定金
    後，應將實際收取之金額，如實記載於汽車委賣合約書之公
    司存根聯及客戶收執聯中，以供日後查核之用，然竟意圖為
    自己不法之所有，及基於業務上登載不實文書並行使之犯意
    ，於同年7 月間某日，在不詳地點，利用經手客戶所支付之
    訂金及書立上開合約書之機會，刻意漏未登載客戶購買車牌
    號碼6656-NB 號自小客車時所支付之訂金1 萬元，並將上開
    內容不實之合約書公司存根聯，持以向公司負責人洪瓊宗行
    使之，已足生損害於震合興汽車有限公司，且將上開漏列短
    報之款項，以易持有為所有之意思，予以侵占入己；嗣該筆
    買賣因故並未成立，經客戶請求退還全部訂金2 萬元，而悉
    上情。
二、案經震合興汽車有限公司訴由臺灣高雄地方法院檢察署檢察
    官偵查起訴。
    理  由
一、上開犯罪事實，業據上訴人即被告游李坤於原審及本院審理
    中坦承不諱，核與證人即告訴人公司之負責人洪瓊宗於偵查
    中證述之情節相符，並有車牌號碼7515-XN 號小客車之委賣
    合約書公司存根聯、交款明細表、被告親筆切結書影本在卷
    可查，復有車牌號碼6656-NB 號小客車之委賣合約書公司存
    根聯及客戶收執聯影本在卷可稽，罪證明確，被告上開犯行
    堪以認定。
二、核被告就犯罪事實一、之（一）所為，係犯刑法第336 條第
    2 項之業務侵占罪。就犯罪事實一、之（二）所為，係犯刑
    法第336 條第2 項之業務侵占及同法第216 條、第215 條之
    行使業務登載不實文書罪；被告於業務上作成文書為不實登
    載之低度行為，應為行使該業務上登載不實文書之高度行為
    所吸收，不另論罪，又被告係以1 行為同時觸犯業務侵占罪
    及行使業務登載不實文書等2 罪名，乃想像競合犯，應依刑
    法第55條之規定，從一重之業務侵占罪論處。又被告所犯上
    開2 次業務侵占罪之間，犯意各別，行為互殊，應予分論併
    罰。
三、原審以被告所犯業務侵占共二罪，罪證明確，適用刑法第33
    6 條第2 項、第216 條、第215 條、第55條、第41條第1 項
    前段、第51條第5 款，刑法施行法第1 條之1 之規定，審酌
    被告利用職務之便，侵占上開款項供己私用，所為實無足取
    ，惟所侵占之金額非鉅，且犯後坦認犯行，及其他等一切情
    狀，各處有期徒刑6 月，並定應執行有期徒刑8 月，及均諭
    知如易科罰金，以新臺幣1 千元折算1 日，原審認事用法核
    無違誤，量刑亦稱妥適，被告上訴意旨以其有償還部分款項
    云云，而指摘原判決不當，但此為告訴代理人所否認，被告
    又無法提出已償還之證據；況侵占罪為即時犯，其事後償還
    之行為並不影響已成立之罪責，被告之上訴為無理由，應予
    駁回。
據上論斷，應依刑事訴訟法第368條，判決如主文。
本案經檢察官王登榮到庭執行職務。
中    華    民    國  100     年    12    月    15    日
                  刑事第十庭    審判長法  官  陳中和
                                      法  官  蔡國卿
                                      法  官  邱永貴
以上正本證明與原本無異。
不得上訴。
中    華    民    國  100     年    12    月    15    日
                                      書記官  盧雅婷
附錄本判決論罪科刑法條：
中華民國刑法第336條
（公務公益侵占罪、業務侵占罪）
對於公務上或因公益所持有之物，犯前條第 1 項之罪者，處 1
年以上 7 年以下有期徒刑，得併科 5 千元以下罰金。
對於業務上所持有之物，犯前條第 1 項之罪者，處 6 月以上
5 年以下有期徒刑，得併科 3 千元以下罰金。
前二項之未遂犯罰之。